臺灣臺東地方法院刑事判決　　　　　　　　　　　　　　九十四年度訴緝字第七號
　　公　訴　人　臺灣臺東地方法院檢察署檢察官
　　被　　　告　乙○○
右列被告因違反毒品危害防制條例案件，經檢察官提起公訴（九十四年度偵字第二一
○號、九十四年度毒偵字第二一、二二、二四號），因被告於準備程序進行中為有罪
之陳述，本院合議庭裁定由受命法官獨任進行簡式審判程序審理後，判決如左：
    主  文
乙○○連續轉讓第二級毒品，處有期徒刑捌月，扣案之含第二級毒品安非他命殘渣壹
小包（毛重零點參陸參零公克，驗餘淨重零點參伍陸陸公克）沒收銷燬之。
    事  實
一、乙○○基於轉讓第二級毒品安非他命之概括犯意，先於民國九十四年一月十四日
    下午某時許，在丁○○位於臺東縣臺東市○○○街三十號之住處，以電話與王志
    隆（所犯販賣第二級毒品犯行，業經本院以九十四年度訴字第六八號判決）聯絡
    後，由王志隆駕駛車號ＺＩ─一五九八號銀色自小客車，攜帶第二級毒品安非他
  命一小包至丁○○住處前，乙○○隨即上車以新臺幣（下同）一千元向王志隆購
    入重約零點四公克之第二級毒品安非他命，攜回丁○○住處內供己施用並轉讓部
    分予在場之友人丙○○施用（所涉犯施用第二級毒品犯行，由本院另以簡易判決
    處刑）；再於翌（十五）日下午某時許，復攜帶前日施用剩下之安非他命，又至
    上址轉讓部分予丙○○施用，嗣於同日下午四時十分許，為海岸巡防總局東部地
    區巡防局臺東機動查緝隊查緝員，持本院核發之搜索票，在丁○○上開住處內搜
    索扣得乙○○轉讓後剩餘之含第二級毒品安非他命殘渣一小包（毛重○‧三六三
    ○公克，驗餘淨重○‧三五六六公克），始查獲上情。
二、案經海岸巡防總局東部地區巡防局臺東機動查緝隊移送臺灣臺東地方法院檢察署
    檢察官偵查起訴。
    理  由
一、訊據被告乙○○對右揭於九十四年一月十五日在丁○○住處轉讓第二級毒品安非
    他命予丙○○施用之犯罪事實坦承不諱，惟矢口否認於九十四年一月十四日在上
    址轉讓第二級毒品安非他命予丙○○之事實，辯稱：伊在九十四年一月十四日並
    未至丁○○上址轉讓安非他命予他人云云。經查：
（一）右揭於九十四年一月十五日轉讓第二級毒品予丙○○之事實，業據被告坦承不
      諱，核與證人丙○○於警詢、偵查，及證人丁○○於警詢、偵查及本院審理時
      證述之情相符，而本件案發當日在被告身上扣得之疑似安非他命之殘渣一小包
      （毛重○‧三六三○公克，驗餘淨重○‧三五六六公克），經本院送請慈濟大
      學濫用藥物檢驗中心檢驗結果，確含甲基安非他命成份（甲基安非他命純度百
      分之七十五‧四），有該中心九十四年三月二十四日出具之檢驗總表一紙在卷
      可稽，且丙○○於九十四年一月十五日為警所採集之尿液經檢驗結果，亦呈安
      非他命類陽性反應，亦有慈濟大學濫用藥物檢驗中心九十四年二月十四日函送
      之檢驗總表一紙附卷足憑。足徵被告之自白確與事實相符，此部分事證已臻明
      確，被告於上開時地轉讓第二級毒品安非他命予丙○○施用之犯行洵堪認定。
（二）被告雖否認於同年月十四日下午另有轉讓安非他命予丙○○施用之事實，惟查
      ，被告於偵查中已自承：在丁○○家拿安非他命給丙○○吸共有二次，而遭查
      獲的殘渣袋裡安非他命是王志隆賣給伊，經伊施用後留下來的等語（見九十四
      年一月十六日偵訊筆錄），證人丁○○亦證稱：「（問：九十四年一月十六日
      妳在偵訊中說乙○○打電話給王志隆，王志隆開車到妳家外面，乙○○到王志
      隆車上，王志隆開車出去繞一下，乙○○下車到妳家，拿出安非他命，是否正
      確？）我是有這樣講，因為王志隆來了，乙○○出去又進來就很大方拿出一包
      ，並說這一包一千元就倒出部分，剩下的就要賣給丙○○一千元，丙○○講說
      你買一千還要賣我一千，乙○○就說那就算妳五百元明天再來收錢，然後丙○○拿了就到後面去吸食，這個是在海巡署來的時候前一天的事情。」、「（問
      ：在偵查中檢察官問妳說昨天在查獲之前有一天乙○○打電話給王志隆到妳家
      前面交易毒品，妳說對，乙○○就坐王志隆的車子繞一圈，就進妳家就拿出毒
      品並做吸食器在吸食，他還有拿給丙○○吸食，是否正確？）是的。」等語（
      見本院九十四年五月三十一日審判筆錄），證人丙○○於偵查查中亦證稱：「
      （問：乙○○有無拿安非他命給妳吸過？）有，是昨天在丁○○家的客廳拿安
      非他命給我吸，昨天的前一天或前兩天，也是在丁○○家的客廳拿給我吸。」
      等語（見九十四年一月十齊日偵筆錄），核與被告上開自白相符，堪認該小包
      安非他命係被告於本案遭查獲之前一日，亦即九十四年一月十四日以一千元向
      王志隆購入後，供己施用及轉讓予丙○○吸用後所剩餘者無疑。被告嗣於本院
      審理時翻異前詞，改稱只有轉讓予丙○○施用一次云云，無非卸責之詞，不足
      採信。
（三）綜上，本件事證明確，被告連續二次轉讓第二級毒品安非他命予丙○○施用之
      犯行，均堪認定，應依法論科。
二、核被告所為，係犯毒品危害防制條例第八條第二項之轉讓第二級毒品罪。其先後
    二次轉讓安非他命犯行，時間緊接，且觸犯構成要件相同之罪名，顯係基於一概
    括犯意反覆為之，應依連續犯之規定論以一罪，並依法加重其刑。爰審酌被告除
    自己施用毒品外，復助長他人施用毒品惡習，危害他人身心健康，及其轉讓之次
    數及數量尚非鉅大，犯後已坦認部分犯行等一切情狀，量處如主文所示之刑，以
    示懲儆。扣案之含第二級毒品安非他命殘渣一小包（毛重○‧三六三○公克，驗
    餘淨重○‧三五六六公克），為查獲之毒品，與包裝袋已無從分離，應依毒品危
    害防制條例第十八條第一項前段之規定宣告沒收銷燬之。至其餘扣案之吸食器、
    玻璃球等物，並非供犯本件犯罪所用之物，亦非違禁物，爰不另為沒收之宣告。
三、至公訴意旨認被告於九十四年一月中旬某日，在丁○○上揭住處，另有轉讓安非
    他命予丁○○施用之犯行，無非係以被告之自白及在被告身上扣得之安非他命為
    主要論據，惟按，被告之自白，不得作為有罪判決之唯一證據，仍應調查其他必
    要之證據，以察其是否與事實相符。刑事訴訟法第一百五十六條第二項定有明文
    。經查，證人丁○○矢口否認有何施用第二級毒品安非他命之行為，其於偵查中
    並證稱：只有看到被告及丙○○在其住處施用安非他命等語；而證人丙○○於偵
    查中亦證稱：伊是和被告一起施用安他命等語（見九十四年一月十六日偵訊筆錄
    ），並未言及被告有何轉讓安非他命予丁○○施用之情，而本件上開三人在同一
    時地為警查獲，經分別採集三人尿液送驗結果，被告及丙○○之尿液均呈安非他
    命陽性反應，丁○○之尿液則未有安非他命陽性反應，此有慈濟大學濫用藥物檢
    驗中心九十四年二月十四日函送之檢驗總表一紙附卷可稽，足徵丁○○所言非虛
    ，而被告身上查扣到之安非他命，係其轉讓予丙○○施用後所剩餘，亦已如前述
    ，自不得以之做為被告轉讓安非他命予丁○○之佐證。從而，本件實乏其他證據
    足以證明被告有何轉讓第二級毒品予丁○○施用之犯行，尚難僅憑被告之自白為
    有罪判決之惟一依據，惟此部分即令成立犯罪，因與前開論罪科刑之轉讓安非他
    命犯行，有想像競合犯之裁判上一罪關係，爰不另為無罪之諭知，併此敘明。
據上論斷，應依刑事訴訟法第二百七十三條之一第一項、第二百九十九條第一項前段
，毒品危害防制條例第八條第二項、第十八條第一項前段，刑法第十一條前段、第五
十六條，判決如主文。
本案經檢察官甲○○到庭執行職務。
中      華      民      國    九十四    年      八      月     二十四   日
                                      臺灣臺東地方法院刑事第三庭
                                                法  官  范乃中
右正本證明與原本無異。
如不服本判決，應於判決送達後十日內向本院提出上訴狀。（須附繕本）
「切勿逕送上級法院」
                                                書記官  陳俊德
中      華      民      國    九十四    年      八      月     二十五   日
附記
品危害防制條例第八條第二項
轉讓第二級毒品者，處六月以上五年以下有期徒刑，得併科新臺幣七十萬
元以下罰金。
毒品危害防制條例第十八條第一項前段
查獲之第一、二級毒品及專供製造或施用第一、二級毒品之器具，不問屬
於犯人與否，均沒收銷燬之；查獲之第三、四級毒品及製造或施用毒品之
器具，無正當理由而擅自持有者，均沒入銷燬之。
